臺灣高雄地方法院民事判決　九十一年度訴字第二七七五號
　　原　　　告　寶順公寓大廈管理維護股份有限公司
　　法定代理人　丙○○
　　訴訟代理人　丁○○
　　法定代理人　甲○○
　　訴訟代理人　乙○○
右當事人間請求損害賠償事件，本院判決如左：
    主      文
原告之訴及假執行之聲請均駁回。
訴訟費用由原告負擔。
    事      實      及      理      由
一、原告主張其自民國九十年五月一日起至九十一年四月三十日止為被告大樓（即康
    莊國宅大樓）提供管理維護服務工作，兩造簽訂委任管理維護業務契約（下稱系
    爭契約），服務費用於九十年五月至同年十一月間為每月新台幣（下同）十七萬
    元，九十年十二月起提高為每月十九萬元，兩造並於系爭契約第十二條特別約定
    競業禁止條款：「為避免乙方（即原告）離職員工竊取乙方規章、勤務制度及智
    慧財產等惡意競爭承接甲方（即被告）管理服務業務，於本約期滿或因故提前終
    止後一年內，甲方不得留任乙方或第三條所委任公司曾派駐現場之工作人員，否
    則應賠償乙方以三個月服務費用計算之損害。」詎被告竟於原告服務期間屆滿撤
    場後，仍然留用原告前派駐被告大樓擔任管理主任一職之林鴻顯，繼續在被告大
    樓執行勤務工作，經原告專函催告改善仍未置理。故原告依系爭契約第十二條之
    約定，請求被告賠償以三個月服務費用計算之損害。從而聲明：（一）被告應給
    付原告五十七萬元及自起訴狀繕本送達被告翌日起至清償日止，按週年利率百分
    之五計算之利息。（二）願供擔保請准宣告假執行。
二、被告則以原告服務期滿撤場後，被告已另行委任訴外人國威公寓大廈管理維護有
    限公司（下稱國威公司）擔任被告大樓管理維護工作，林鴻顯係國威公司僱用並
    派駐被告大樓現場之工作人員，並非被告所留用，且國威公司要僱用何人及派遣
    何人進駐被告大樓服務，屬國威公司內部之人事任用權，被告無權干涉，故被告
    並無惡意競業之情形，原告不得依系爭契約第十二條約定請求損害賠償等語置辯
    。並聲明：（一）駁回原告之訴及假執行之聲請。（二）如受不利判決，願供擔
    保請准免為假執行。
三、原告自九十年五月一日起至九十一年四月三十日止為被告大樓提供管理維護服務
    工作，兩造間訂有委任管理維護業務契約，並於系爭契約第十二條約定：「為避
    免乙方離職員工竊取乙方規章、勤務制度及智慧財產等惡意競爭承接甲方管理服
    務業務，於本約期滿或因故提前終止後一年內，甲方不得留任乙方或第三條所委
    任公司曾派駐現場之工作人員，否則應賠償乙方以三個月服務費用計算之損害。
    」原告並派遣其員工林鴻顯進駐被告大樓擔任現場管理主任一職。嗣原告服務期
    滿撤場後，被告另行委任訴外人國威公司負責大樓管理維護工作，而國威公司亦
    僱用林鴻顯派駐被告大樓擔任現場管理組長之事實，為兩造所不爭，並據原告提
    出兩造間委任管理維護業務契約書、存證信函、寶順公寓大廈管理維護股份有限
    公司現場主管不定期僱用契約書、人事異動資料各一份，及被告提出其與國威公
    司間委任管理維護業務契約書、康莊國宅九十一年三月二十八日（九一）康莊五
    字第十九號及同年四月二十二日（九一）康莊五字第二十號函、被告九十一年三
    月二十八日公告、林鴻顯人事資料表、勞工保險卡、勞工保險加保申報表各一份
    為證，堪信其為真正。
四、至原告主張被告於其服務期滿撤場後繼續留任林鴻顯，違反系爭契約第十二條之
    約定等語，為被告所否認。經查，依據系爭契約第十二條之約定，被告雖有不得
    留任原告曾派駐現場之工作人員之義務，然該條用語既為「留任」，即被告應以
    主動留任或有權決定是否留任原告曾派駐現場之工作人員為限，始負損害賠償之
    責。若將該條約定擴大解釋為只要原告曾派駐現場之工作人員繼續在被告大樓工
    作，即使被告未主動留任或無權決定是否留任該名人員，被告亦應依該條約定負
    損害賠償之責，則無異強令被告為他人之行為負損害賠償責任；系爭契約既未明
    訂被告除就自己之行為外，尚應就他人之行為負損害賠償責任，原告主張該條約
    定應作上開擴大解釋即屬無據。再查，本件原告於九十一年四月三十日終止對被
    告大樓之管理維護服務後，其原本派駐被告大樓擔任管理主任之員工林鴻顯，雖
    繼續留在被告大樓擔任現場管理組長，惟林鴻顯係由承接被告大樓管理維護業務
    之人即訴外人國威公司所僱用並派到被告大樓現場工作，非由被告所僱用，已如
    前述；又被告與國威公司間僅為委任關係，並無上下隸屬關係，雙方簽訂之委任
    管理維護業務契約第八條第四項復有「甲方（即被告）不得干預乙方（即國威公
    司）人事任用權，但若現場管理人員異動，則先須知會甲方。」之約定，則被告
    顯然無從干預國威公司之人事任用事宜，即國威公司承接被告大樓管理維護工作
    後，究竟要指派何人進駐被告大樓提供現場管理服務，屬國威公司內部之人事任
    用權限，非被告所能預見及決定。是被告既未主動僱用林鴻顯擔任現場管理職務
    ，亦不能決定國威公司派駐現場之人選，揆諸前揭說明，即不能認被告有留任林
    鴻顯之情形。
五、原告又主張競業禁止條款之規範目的係為保護營業秘密，避免惡性之同業競爭，
    故即便林鴻顯非被告所僱用，但只要林鴻顯繼續留在被告大樓現場工作，就無法
    避免跳槽、挖角之惡性競爭，及林鴻顯可能洩漏原告規章、勤務制度等營業秘密
    之嫌疑，即此時被告仍受競業禁止條款之拘束，應負損害賠償之責等語。惟查，
    本件被告係於九十一年三月二十八日公告將於原告服務期滿後重新聘請管理維護
    公司，並於同年四月十七日與國威公司簽訂委任管理維護業務契約，而林鴻顯於
    同年四月二十四日始至國威公司面試，有被告九十一年三月二十八日公告、被告
    與國威公司間委任管理維護業務契約書、林鴻顯人事資料表各一份在卷可稽。即
    本件被告與國威公司簽訂委任管理維護業務契約時，尚不可能知悉國威公司將會
    僱用並派遣林鴻顯至被告大樓現場工作，從而足認本件被告委任國威公司負責大
    樓管理維護事宜，並非對原告之惡性競爭，亦無縱容其他同業（指保全公司）與
    原告惡性競爭或妨害原告營業秘密之情形，即被告之行為並未違反系爭競業禁止
    條款之規範目的，是原告主張此時被告仍應依系爭契約第十二條之約定負損害賠
    償之責，即不足採。此外，即使國威公司確有挖角、與原告惡性競爭，或林鴻顯
    有洩漏原告規章、勤務制度等營業秘密之行為，亦僅屬原告得否依法向國威公司
    、林鴻顯等人請求損害賠償之問題，與本件被告是否應依系爭契約第十二條之約
    定負損害賠償責任無涉，併予敘明。
六、綜上所述，本件被告並未主動僱用林鴻顯擔任現場管理職務，亦不能預見或干預
    國威公司派駐被告大樓之人選，且被告委任國威公司處理大樓管理維護事宜之行
    為復未違反系爭競業禁止條款之精神，自難認被告有系爭契約第十二條所稱留任
    原告曾派駐現場之工作人員之情形。從而原告依據系爭契約第十二條之約定，請
    求被告賠償損害五十七萬元及自起訴狀繕本送達被告翌日起至清償日止，按週年
    利率百分之五計算之利息，即無理由，應予駁回。
七、原告之訴既經駁回，其假執行之聲請即失所附麗，應併予駁回。
八、本件事證已臻明確，兩造其餘攻擊防禦方法及舉證，核於判決結果不生影響，爰
    不一一論斷，附此敘明。
據上論結，本件原告之訴為無理由，依民事訴訟法第七十八條，判決如主文。
中　　　華　　　民　　　國　　九十一　　年　　 十二　　 月　　 十九　　 日
                              臺灣高雄地方法院民事第一庭
~B審判長法官　楊富強
~B法　　　官　楊國祥
~B法　　　官　楊筑婷
右為正本係照原本作成。
如不服本判決，應於送達後廿日內，向本院提出上訴狀並表明上訴理由，如於本判決
宣示後送達前提起上訴者，應於判決送達後十日內補提上訴理由書（須附繕本）。
中　　　華　　　民　　　國　　九十一　　年　　 十二　　 月　　 十九　　 日
~B法院書記官　胡淑芳
